de: Sportartikel > Outdoor-Aktivitäten > Boot- & Wassersport > Kitesurfen > Kiteboardteile: Kiteboard-Bars; Kiteboard-Flossen; Kiteboard-Fußschlaufen; Kiteboard-Griffe; Aufpump- & Ventilteile für Kiteboards; Kiteboard-Leinen; Montagematerial für Kiteboards; Kiteboard-Pads
ro-RO: Articole sportive > Recreere în aer liber > Plimbări cu barca și sporturi nautice > Kitesurfing > Piese pentru plăci de kitesurfing: Bare de control pentru kiteboard; Aripioare pentru plăci de kitesurfing; Curele pentru picior pentru plăci de kitesurfing; Mânere pentru plăci de kitesurfing; Componente de umflare și valve pentru kiteboard; Coarde pentru plăci de kitesurfing; Componente de montare pentru kiteboard; Perne pentru kiteboard
ja: スポーツ用品 > 屋外レクリエーション > ウォータースポーツ・アクティビティ > カイトサーフィン > カイトボードパーツ: カイトボードコントロールバー; カイトボード用フィン; カイトボード用フットストラップ; カイトボード用ハンドル; カイトボード用インフレーション・バルブパーツ; カイトボード用ライン; カイトボード用マウントハードウェア; カイトボードパッド
nb: Sportsutstyr > Friluftsliv > Båt og vannsport > Kitesurfing > Kiteboard-deler: Kontrollbarer til kiteboard; Kiteboard-finner; Fotstropper for kiteboards; Håndtak for kiteboards; Pumpe- og ventildeler til kiteboard; Liner for kiteboards; Monteringsutstyr til kiteboard; Pads til kiteboard
zh-TW: 體育用品 > 室外休閒 > 水上運動 > 風箏衝浪 > 風箏衝浪板零件: 風箏衝浪控制把手; 風箏衝浪板舵; 風箏衝浪板腳帶; 風箏衝浪手把; 風箏衝浪板充氣與氣門零件; 風箏衝浪風繩; 風箏衝浪板安裝硬體; 風箏衝浪板腳墊
pl: Sprzęt sportowy > Rekreacja na świeżym powietrzu > Żegluga i sporty wodne > Kitesurfing > Elementy desek do kitesurfingu: Bary do kitesurfingu; Płetwy do kiteboardingu; Uchwyty na stopę do kiteboardingu; Uchwyty do kiteboardingu; Wentyle i systemy pompowania do kitesurfingu; Linki do kiteboardingu; Osprzęt montażowy do kitesurfingu; Pady do kitesurfingu
cs: Sportovní potřeby > Outdoorové aktivity > Lodě a vodní sporty > Kitesurfing > Díly pro kiteboard: Řídicí ráhna pro kiteboardy; Kiteboard – ploutvičky; Kiteboard – poutka a vázání; Kiteboard – držadla; Díly ventilů a huštění pro kiteboardy; Kiteboard – lajny; Montážní hardware pro kiteboardy; Pady pro kiteboardy
lt-LT: Sporto prekės > Poilsis lauke > Plaukiojimas valtimis ir vandens sportas > Jėgos aitvarų sportas > Aitvarų lentų dalys: Kaitavimo valdymo strypai; Aitvarų lentų kiliai; Aitvarų lentų pėdų diržai; Aitvarų lentų rankenos; Kaitavimo pripūtimo ir vožtuvų dalys; Aitvarų lentų linijos; Kaitavimo tvirtinimo detalės; Kaitavimo lentos paminkštinimai
sv: Sportartiklar > Utomhusaktiviteter > Båt- och vattensporter > Kitesurfning > Delar till kitesurfbrädor: Kontrollbommar till kitebrädor; Fenor till kitesurfbrädor; Fotremmar till kitesurfbrädor; Handtag till kitesurfbrädor; Uppblåsnings- och ventildelar till kitebrädor; Linor till kitesurfbrädor; Monteringsutrustning till kitebrädor; Pads till kitebrädor
fr: Équipements sportifs > Loisirs de plein air > Plaisance et sports nautiques > Kitesurf > Pièces détachées pour kitesurf: Barres de contrôle de kitesurf; Ailerons de kitesurf; Sangles de pieds pour kitesurf; Poignées de kitesurf; Pièces de valve et de gonflage de kitesurf; Câbles de kitesurf; Matériel de montage pour kitesurf; Pads de kitesurf
ko: 스포츠용품 > 야외 레크레이션 > 보트 놀이/수상 스포츠 > 카이트서핑 > 카이트보드 부품: 카이트보드 컨트롤 바; 카이트보드 핀; 카이트보드 발끈; 카이트보드 핸들; 카이트보드 공기 주입 및 밸브 부품; 카이트보드 줄; 카이트보드 마운팅 하드웨어; 카이트보드 패드
pt-PT: Artigos de desporto > Atividades recreativas no exterior > Desportos náuticos e aquáticos > Kitesurf > Peças para pranchas de kitesurf: Barras de controlo para kitesurf; Barbatanas para pranchas de kitesurf; Faixas de pés para kitesurf; Pegas para kitesurf; Peças de enchimento e válvulas para kitesurf; Linhas para pranchas de kitesurf; Ferragens de montagem para pranchas de kitesurf; Pads para pranchas de kitesurf
vi: Dụng cụ thể thao > Giải trí ngoài trời > Chèo thuyền và thể thao dưới nước > Lướt ván diều > Các bộ phận của ván trượt lướt ván diều: Thanh điều khiển ván diều; Vây ván trượt lướt ván diều; Dây buộc chân ván trượt lướt ván diều; Tay cầm ván trượt lướt ván diều; Phụ tùng van và bơm hơi ván diều; Dây ván trượt lướt ván diều; Phụ tùng gắn ván diều; Miếng lót ván diều
es: Equipamiento deportivo > Actividades al aire libre > Deportes acuáticos y navegación deportiva > Kitesurf > Piezas para kitesurf: Barras de control para kiteboard; Aletas de kitesurf; Correas para los pies de kitesurf; Mangos para tabla de kitesurf; Piezas de inflado y válvulas para kiteboard; Líneas de kitesurf; Herrajes de montaje para kiteboard; Almohadillas para kiteboard
hu: Sportszerek > Szabadtéri kikapcsolódás > Csónakázás és vízi sportok > Sárkányszörfözés > Kiteboard-alkatrészek: Kiteboard kormányrudak; Kiteboard-uszonyok; Kiteboard-lábtartók; Kiteboard-fogantyúk; Kiteboard felfújó- és szelepalatrészek; Kiteboard-vonalak; Kiteboard rögzítőszerelvények; Kiteboard padok
en: Sporting Goods > Outdoor Recreation > Boating & Water Sports > Kitesurfing > Kiteboard Parts: Kiteboard Control Bars; Kiteboard Fins; Kiteboard Footstraps; Kiteboard Handles; Kiteboard Inflation & Valve Parts; Kiteboard Lines; Kiteboard Mounting Hardware; Kiteboard Pads
hr-HR: Sportska oprema > Rekreacija na otvorenom > Plovidba i vodeni sportovi > Kitesurfing > Dijelovi kiteboard daske: Šipke za upravljanje za kiteboard; Peraje za kiteboard dasku; Trake za kiteboard dasku; Ručke za kiteboard dasku; Dijelovi za napuhavanje i ventile za kiteboard; Rocker linije za kiteboard dasku; Montažna oprema za kiteboard; Jastučići za kiteboard daske
sk-SK: Športový tovar > Exteriérové rekreakčné športy > Člnkovanie a vodné športy > Kitesurfing > Časti kiteboardu: Ovládacie tyče kiteboardu; Kiteboardové plutvy; Kiteboardové popruhy na nohy; Kiteboardové rúčky; Súčiastky na nafukovanie a ventily pre kiteboardy; Kiteboardové šnúry; Montážne príslušenstvo na kiteboard; Chrániče na kiteboarding
pt-BR: Artigos esportivos > Atividades ao ar livre > Canoagem e esportes aquáticos > Kitesurf > Peças para kiteboard: Barras de controle de kiteboard; Pés de pato para Kiteboard; Correias para pés de kitesurf; Alças para kitesurf; Peças de inflação e válvulas de kiteboard; Linhas para Kitesurf; Equipamentos de montagem para kiteboard; Pads de kiteboard
zh-CN: 体育用品 > 户外休闲 > 划船/水上运动 > 风筝冲浪 > 风筝冲浪板部件: 风筝冲浪板控制把手; 风筝冲浪板脚蹼; 风筝冲浪板脚带; 风筝冲浪板手柄; 风筝冲浪板充气与气门零件; 风筝冲浪板线; 风筝冲浪板安装五金件; 风筝冲浪板防滑垫
fi: Urheilutarvikkeet > Ulkoharrasteet > Veneily ja vesiurheilu > Leijalautailu > Leijalaudan osat: Leijalautailun puomit; Leijalaudan evät; Leijalaudan siteet; Leijalaudan kahvat; Leijalaudan pumppaus- ja venttiiliosat; Leijalaudan narut; Leijalaudan kiinnitysosat; Leijalaudan pehmusteet
tr: Spor Malzemeleri > Açık Hava Etkinlikleri > Kayıkçılık ve Su Sporları > Uçurtma Sörfü > Uçurtma Sörfü Tahtası Parçaları: Kiteboard kontrol barları; Kiteboard Yüzgeçleri; Kiteboard Ayak Bantları; Kiteboard Tutamaçları; Kiteboard şişirme ve valf parçaları; Kiteboard Hatları; Kiteboard montaj donanımları; Kiteboard pedleri
nl: Sportartikelen > Buitenrecreatie > Boten en watersport > Kitesurfen > Onderdelen voor kiteboards: Kiteboard-controlbars; Zwemvliezen voor kiteboards; Voetbanden voor kiteboards; Handgrepen voor kiteboards; Kiteboard-oppompsystemen en -ventielonderdelen; Lijnen voor kiteboards; Kiteboard-bevestigingsmateriaal; Kiteboard-pads
bg-BG: Спортни стоки > Спортни занимания на открито > Плаване с лодка и водни спортове > Кайтсърфинг > Части за дъска за кайтсърф: Контролни лостове за кайтсърфинг; Финки за дъска за кайтсърф; Връзки за крак за дъска за кайтсърф; Дръжки за дъска за кайтсърф; Клапани и аксесоари за надуване на кайтсърф; Въжета за кайтсърф; Монтажни елементи за кайтсърф; Подложки за кайтсърф
it: Articoli sportivi > Ricreazione outdoor > Sport acquatici > Kitesurf > Parti di ricambio kitesurf: Barre di controllo per kiteboard; Pinne da kitesurf; Cinghie per kitesurf; Maniglie per kitesurf; Componenti per gonfiaggio e valvole per kiteboard; Linee da kitesurf; Componenti di montaggio per kiteboard; Pad per kiteboard
th: อุปกรณ์กีฬา > สันทนาการกลางแจ้ง > กีฬาทางเรือและทางน้ำ > ไคท์เซิร์ฟ > ชิ้นส่วนไคท์บอร์ด: บาร์บังคับไคท์บอร์ด; ครีบไคท์บอร์ด; สายรัดเท้าไคท์บอร์ด; ที่จับไคท์บอร์ด; ชิ้นส่วนสูบลมและวาล์วไคท์บอร์ด; สายไคท์บอร์ด; ฮาร์ดแวร์ยึดไคท์บอร์ด; แผ่นรองยืนไคท์บอร์ด
da: Sportsartikler > Friluftsliv > Sejling og vandsport > Kitesurfing > Kiteboard – dele: Styrebomme til kiteboarding; Kiteboard – finner; Kiteboard – fodremme; Kiteboard – håndtag; Pumpe- og ventildele til kiteboards; Kiteboard – liner; Monteringshardware til kiteboards; Pads til kiteboards
sl-SI: Športna oprema > Rekreacija na prostem > Plovba in vodni športi > Kajtanje > Deli za kajtanje: Krmilne palice za kajtanje; Plavutke za kajtanje; Trakovi za kajtanje; Ročke za kajtanje; Deli za napihovanje in ventili za kajte; Vrvi za kajtanje; Montažni deli za kajte; Obloge za deske za kajtanje
el: Αθλητικά είδη > Υπαίθριες δραστηριότητες αναψυχής > Ναυσιπλοΐα & θαλάσσια σπορ > Kitesurfing > Εξαρτήματα σανίδων Kitesurfing: Μπάρες ελέγχου kiteboard; Πτερύγια σανίδων Kitesurfing; Ιμάντες ποδιών σανίδων Kitesurfing; Λαβές σανίδων Kitesurfing; Εξαρτήματα φουσκώματος και βαλβίδες kiteboard; Σχοινιά σανίδων Kitesurfing; Εξαρτήματα στερέωσης kiteboard; Pads για kiteboard
ru: Спортивные товары > Активный отдых на открытом воздухе > Гребля и водные виды спорта > Кайтсерфинг > Детали для кайтбордов: Планки управления для кайтбордов; Плавники для кайтбордов; Ремешки для ног для кайтбордов; Ручки для кайтбордов; Клапаны и детали для накачивания кайтбордов; Стропы для кайтбордов; Крепежное оборудование для кайтбордов; Падсы для кайтбордов